臺灣臺北地方法院交通事件裁定　　　　 94年度交聲字第706號
異　議　人　甲○○
即受處分人
上列異議人即受處分人因違反道路交通管理處罰條例案件，對於
臺北市交通事件裁決所中華民國九十四年六月二十九日所為之處
分（原處分案號：北市裁二字第裁二二—ＺＦＣ０一一四九四號
），聲明異議，本院裁定如下：
    主      文
原處分撤銷。
甲○○汽車駕駛人，行駛於高速公路，而不遵管制之規定，處罰
鍰新臺幣參仟元，並記違規點數壹點。
    理      由
一、按汽車行駛於高速公路或設站管制之道路，而不遵管制之規
    定者，處汽車駕駛人新臺幣（下同）三千元以上六千元以下
    罰鍰，道路交通管理處罰條例第三十三條第一項定有明文。
    且汽車駕駛人駕駛汽車違反道路交通管理處罰條例第三十三
    條規定者，除應依該條所規定之罰鍰處罰外，並予記違規點
    數一點，同條例第六十三條第一項第一款亦有規定。又汽車
    行駛高速公路，前後兩車間之行車安全距離，在正常天候狀
    況下，依左列規定：一、小型車：車輛速率之每小時公里數
    值除以二，單位為公尺。（車速八十九公里者，應保持四十
    四點五公尺之行車安全距離），高速公路交通管制規則第六
    條第一項第一款亦規定甚明。
二、查本件異議人即受處分人甲○○於民國九十四年五月五日九
　　時三十八分許駕駛所有車牌號碼五Ｅ－七六八六號自用小客
    車，在國道三號公路南下九十二點六公里處，在速限範圍內
    以每小時八十九公里之時速行駛，因其與前車之距離低於每
    小時八十九公里速度二車間應保持四十四點五公尺以上安全
    距離之規定，為內政部警政署國道公路警察局第六警察隊竹
    林分隊（下稱舉發機關）以微電腦雷射測速照相系統攝影採
    證後，以受處分人有「未保持行車安全距離（時速八十九公
    里，應保持四十四點五公尺，實距不足三十公尺）」之違反
    道路交通管理處罰條例第三十三條第一項規定之行為，逕行
    掣發九十四年五月十九日公警局交字第ＺＦＣ０一一四九四
    號舉發違反道路交通管理事件通知單予以舉發，嗣受處分人
    於應到案日期前到案，經原處分機關函請舉發機關調查結果
    ，仍認受處分人有上開違規行為，原處分機關乃依前揭道路
    交通管理處罰條例第三十三條第一項及違反道路交通管理事
    件統一裁罰基準表等規定，於九十四年六月二十九日以北市
    裁二字第裁二二—ＺＦＣ０一一四九四號裁決書裁處三千元
    罰鍰。
三、受處分人聲明異議意旨固不否認有駕駛上開車號車輛未與前
    車保持安全距離之行為，惟辯稱略以：伊被取締之車速為時
    速八十九公里，當車輛在高速行駛中遇見前車車速過慢時，
    有可能因須降低車速而無法立刻保持安全距離，又前方車輛
    急踩煞車亦可能造成車距縮短，而導致伊駕駛車輛違規，再
    若是因為前方車輛超車而造成伊瞬間減速，伊何以能夠保持
    安全距離云云。
四、經查：受處分人確有於前揭時、地駕駛上開車號車輛未保持
    行車安全距離之違規事實，為其自承，並有微電腦測速照相
    系統攝影採證之翻拍照片二張在卷可稽，且自前揭照片顯示
    ，前方車輛乃於最內側車道中央行駛，且該車右側之中內車
    道上有一貨車並排行駛，顯見前方車輛並非瞬間超車進入受
    處分人行駛之內側車道，受處分人以前車瞬間超車而使伊無
    法保持安全距離等詞為辯，並非可採。況受處分人駕車於道
    路上行駛，本應隨時隨地密切注意車前狀況並保持適當之行
    車安全距離，縱使前方車輛確有車速較慢或急踩煞車之情形
    ，後車駕駛人即受處分人仍應立即隨之減速或緊急煞車並採
    取相關之安全措施，以繼續保持行車安全距離並避免與前車
    發生碰撞，非謂前車有車速較慢或緊急煞車之情形時，即毋
    庸遵守相關法規規定不保持安全距離，是受處分人以前揭情
    詞置辯，實屬事後卸責之詞，不足採信。本件事證明確，受
    處分人確有駕車行駛國道高速公路未與前車保持安全距離之
    違規行為，洵堪認定。
五、綜上所述，受處分人確有於前揭時、地在高速公路上未依規
    定保持行車安全距離行駛之違規行為，從而原處分機關乃依
    前揭道路交通管理處罰條例第三十三條第一項及違反道路交
    通管理事件統一裁罰基準表等規定，於九十四年六月二十九
    日以北市裁二字第裁二二—ＺＦＣ０一一四九四號裁決書裁
    處三千元罰鍰，固非無據。然汽車駕駛人有違反道路交通管
    理處罰條例第三十三條第一項規定之行為者，尚應併予記違
    規點數一點，道路交通管理處罰條例第六十三條第一項第一
    款規定甚明，原處分機關漏未審酌及此，原處分即有疏漏，
    於法未合，是受處分人聲明異議雖無理由，然原處分既有不
    當，自應由本院將原處分撤銷，依道路交通管理處罰條例第
    三十三條第一項、第六十三條第一項第一款之規定，裁處如
    主文第二項所示，以資適法。
據上論斷，應依道路交通案件處理辦法第二十條前段，裁定如主
文。
中　　華　　民　　國　　94　　年　　7 　　月　　22　　日
                  交通法庭法　官　黎惠萍
上正本證明與原本無異。
如不服本裁定，應於裁定送達後5日內向本院提出抗告狀。
                          書記官  楊麗娟
中　　華　　民　　國　　94　　年　　7　 　月　　26　　日
